Minutes et répertoires du notaire François BRICHARD, 4 janvier 1776 - 11 février 1794 (étude XXIII)
Archives nationales
- Répertoire(s) de François BRICHARD, 5 janvier 1776 - 9 février 1794; MC/RE/XXIII/10 - MC/RE/XXIII/34
  - Répertoire. 1781, 1er janvier - 1785, 1er janvier 1781 - 1785; MC/RE/XXIII/11
    - Contrat de mariage entre Clément Lenoir et la demoiselle Cousin, 3 octobre 1784
      contrat de mariage; Lenoir, Clément; Cousin (demoiselle)
    - Inventaire après décès déposé de Monsieur le baron de Coulange, 4 octobre 1784
      inventaire après décès; dépôt de pièces; Coulange (monsieur le baron de)
    - Inventaire après décès de Jean Baptiste Ferrand, 5 octobre 1784
      inventaire après décès; Ferrand, Jean Baptiste
    - Notoriété concernant la succession de Madame la duchesse d'Ancenis, 6 octobre 1784
      notoriété; Ancenis (madame La Duchesse)
    - Notoriété constatant l'absence de Jean Claude Moret, 15 octobre 1784
      notoriété; Moret, Jean Claude
    - Contrat de mariage entre le sieur Jean Noël Larmée et la demoiselle Adelaïde Dufloch, 23 octobre 1784
      contrat de mariage; Larmee, Jean Noël; Dufloch, Adelaïde
    - Contrat de mariage entre le sieur Pierre François Emery et Jeanne Chantviau, 25 octobre 1784
      contrat de mariage; Emery, Pierre François; Chantviau, Jeanne
    - Testament déposé du sieur Desclignac, 2 novembre 1784
      testament; dépôt de pièces; Desclignac (M.)
    - Contrat de mariage entre le sieur Neuhaus et la dame Clement, 8 novembre 1784
      contrat de mariage; Neuhaus (M.); Clement (Mme)
    - Inventaire après décès du sieur Pierre Golbert, 11 novembre 1784
      inventaire après décès; Golbert, Pierre
    - Inventaire après décès du sieur Pierre David, 12 novembre 1784
      inventaire après décès; David, Pierre
    - Contrat de mariage entre le sieur Charles Simon Alexandre Le Grand et la demoiselle Bachelet, 13 novembre 1784
      contrat de mariage; Le Grand, Charles Alexandre; Bachelet (demoiselle)
    - Inventaire après décès de Madame Laurent, 15 novembre 1784
      inventaire après décès; Laurent (Mme)
    - Notoriété après le décès d'Antoine Gluscard, 17 novembre 1784
      notoriété; Gluscard, Antoine
    - Notoriété après le décès de Jean Pierre Villeduc, 20 novembre 1784
      notoriété; Villeduc, Jean Pierre
    - Contrat de mariage entre le sieur Augustin Boubert et la dame Marie Madelaine Martinneville, 23 novembre 1784
      contrat de mariage; Boubert, Augustin; Martinneville, Marie Madelaine
    - Contrat de mariage entre Monsieur le vicomte de Thésan et Madame la marquise du Roure, 26 novembre 1784
      contrat de mariage; Thesan (monsieur le vicomte de); Du Roure (madame la marquise)
    - Contrat de mariage entre le sieur Mathurin Lainé et la demoiselle Marie Françoise Sophie Janin, 26 novembre 1784
      contrat de mariage; Laine, Mathurin; Janin, Marie Françoise Sophie
    - Compte d'exécution testamentaire de Charles Nicolas Ducloz Dufresnoy concernant la succession de Madame la duchesse de Mazarin, 2 décembre 1784
      compte d'exécution testamentaire; Ducloz Dufresnoy, Charles Nicolas; Mazarin (madame La Duchesse de)
    - Inventaire après décès de Marie Margueritte Benoist, femme Francois, 10 décembre 1784
      inventaire après décès; Benoist, Marie Margueritte; Francois (femme)
    - Contrat de mariage entre le sieur Laurent Kretschmer et la demoiselle Leger Belho, 12 décembre 1784
      contrat de mariage; Kretschmer, Laurent; Belho, Leger
    - Contrat de mariage entre Monsieur le comte de Chamoy et Mademoiselle de Villiers, 23 décembre 1784
      contrat de mariage; Chamoy (monsieur le comte de); Villiers (Mlle de)
    - Contrat de mariage entre le sieur Etienne Michel Menuet et la demoiselle Madelaine Françoise Lemoigne, 29 décembre 1784
      contrat de mariage; Menuet, Etienne Michel; Lemoigne, Madelaine Françoise
    - Inventaire après décès de la femme Bochud, 29 décembre 1784
      inventaire après décès; Bochud (femme)
    - Contrat de mariage entre le sieur François Martin et la demoiselle Adrienne Moreau, 8 janvier 1785
      contrat de mariage; Martin, François; Moreau, Adrienne
    - Contrat de mariage entre Gabriel Pradeilles et la dame Nicole Fourault, 10 janvier 1785
      contrat de mariage; Pradeilles, Gabriel; Fourault, Nicole
    - Contrat de mariage entre le sieur Louis Georges Vincent Destrées et la demoiselle Courme, 10 janvier 1785
      contrat de mariage; Destrees, Louis Georges Vincent; Courme (demoiselle)
    - Testament du sieur Jean Jacques Laurent, 19 janvier 1785
    - Contrat de mariage entre Pierre Sulpice Maisse et la demoiselle Gerker, 20 janvier 1785
      contrat de mariage; Maisse, Pierre Sulpice; Gerker (demoiselle)
    - Contrat de mariage entre le sieur Jean Jérôme Gruyé et Mademoiselle Benoist, 21 janvier 1785
      contrat de mariage; Gruye, Jean Jérôme; Besnoit (Melle)
    - Contrat de mariage entre Pierre Hormes et la demoiselle de Milly, 21 janvier 1785
      contrat de mariage; Hormes, Pierre; Milly (demoiselle de)
    - Contrat de mariage entre le sieur Pierre Ollier et la dame Poidalz, 26 janvier 1785
      contrat de mariage; Ollier, Pierre; Poidalz (Mme)
    - Notoriété après le décès de Marie Margueritte Benard, épouse de Jacques Dain, 1er février 1785
      notoriété; Benard, Marie Margueritte; Dain, Jacques
    - Contrat de mariage entre Jean Raimbault et la demoiselle Jeanne Belin, 6 février 1785
      contrat de mariage; Raimbault, Jean; Belin, Jeanne
    - Notoriété concernant l'absence des sieurs Le Grand, 13 février 1785
      notoriété; Le Grand (sieurs)
    - Notoriété concernant les successions de soeur Clothilde Cottin, fille de la Charité, et Guillaume d' Orléans, fontainier, 13 février 1785
      notoriété; Cottin, Clothilde; Orléans, Guillaume; plombier
    - Notoriété après le décès de Monsieur le comte de Viart, 16 février 1785
      notoriété; Viart (monsieur le comte de)
    - Contrat de mariage entre le sieur Jacques François Charles Duchemin et la demoiselle Rochant, 16 février 1785
      contrat de mariage; Duchemin, Jacques François Charles; Rochant (demoiselle)
    - Inventaire après décès du sieur Pierre Taroz, 19 février 1785
      inventaire après décès; Taroz, Pierre
    - Dépôt du mortuaire du sieur Claude Maréchal, 1er mars 1785
      acte d'état civil; dépôt de pièces; Marechal, Claude
    - Inventaire après décès de Madame Marie Françoise de Joussineau de Tourdonnet, épouse de Monsieur Bernard de Ballainvilliers, 2 mars 1785
      inventaire après décès; Joussineau de Tourdonnet, Marie Françoise; Ballainvilliers, Bernard de
    - Inventaire après décès du sieur Alexis Dubois, 9 mars 1785
      inventaire après décès; Dubois, Alexis
    - Dépôt du mortuaire de Nicolas Goujon, 16 mars 1785
      acte d'état civil; dépôt de pièces; Goujon, Nicolas
    - Inventaire après décès du sieur Jean Baptiste Blanc, 19 mars 1785
      inventaire après décès; Blanc, Jean Baptiste
    - Notoriété après le décès de Monsieur le vicomte de Fourches, 22 mars 1785
      notoriété; Fourches (monsieur le vicomte de)
    - Dépôt du certificat de vie de Monseigneur le prince de Rohan Rochefort, 23 mars 1785
      notoriété; dépôt de pièces; Rohan Rochefort (monseigneur le prince de)
    - Dépôt du certificat de vie du sieur Villeduc, 23 mars 1785
      notoriété; dépôt de pièces; Villeduc (M.)
    - Inventaire après décès de Monsieur le marquis de Tourville, 30 mars 1785
      inventaire après décès; Tourville (monsieur le marquis de)
    - Contrat de mariage entre le sieur René François Bastien et Victoire Henriette Le Caron du Petit Mailly, 2 avril 1785
      contrat de mariage; Bastien, René François; Le Caron Du Petit Mailly, Victoire Henriette
    - Contrat de mariage entre le sieur Philippe Nicolas Beauchet et la dame Marie Josephe d'Austry, 2 avril 1785
      contrat de mariage; Beauchet, Philippe Nicolas; Austry, Marie Josephe d'
    - Inventaire après décès de Marie Brunot, veuve de Pierre Theveau, 9 avril 1785
      inventaire après décès; Brunot, Marie; Theveau, Pierre
    - Contrat de mariage entre le sieur Pierre de Fontenay et Madame Lubin, 15 avril 1785
      contrat de mariage; Fontenay, Pierre de; Lubin (Mme)
    - Notoriété après le décès du sieur abbé Hallais, 15 avril 1785
      notoriété; Hallais (M.); abbé
    - Testament de la dame veuve de La Riviere, 19 avril 1785
      testament; La Riviere (veuve de)
    - Testament de la femme Ogier, 19 avril 1785
      testament; Ogier (femme)
    - Contrat de mariage entre le sieur Laisné et la demoiselle Hubert, 22 avril 1785
      contrat de mariage; Laisne (M.); Hubert (demoiselle)
    - Notoriété après le décès de Monsieur Le Peltier de Beaupré, 22 avril 1785
      notoriété; Le Peltier de Beaupre (M.)
    - Contrat de mariage entre Monsieur le marquis de Lostanges et Madame Duluc, 24 avril 1785
      contrat de mariage; Lostanges (monsieur le marquis de); Duluc (Mme)
    - Inventaire après décès de Nicolas Patrice Ponce, 3 mai 1785
      inventaire après décès; Ponce, Nicolas Patrice
    - Contrat de mariage entre Jacques Bourgeois et la demoiselle Royer, 3 mai 1785
      contrat de mariage; Bourgeois, Jacques; Royer (demoiselle)
    - Notoriété concernant la succession du sieur Pierre Nicolas Prudhomme, 7 mai 1785
      notoriété; Prudhomme, Pierre Nicolas
    - Testament déposé de la dame Jeanne Margueritte Begon, 7 mai 1785
      testament; dépôt de pièces; Begon, Jeanne Margueritte
    - Contrat de mariage entre Jean Pierre Cabouret et la dame veuve Lamoureux, 10 mai 1785
      contrat de mariage; Cabouret, Jean Pierre; Lamoureux (veuve)
    - Compte d'exécution testamentaire de Monsieur le marquis de Poyanne, 10 mai 1785
      compte d'exécution testamentaire; Poyanne (monsieur le marquis de)
    - Contrat de mariage entre le sieur Pierre Franchet et la demoiselle Marie Geneviève Longuet, 19 mai 1785
      contrat de mariage; Franchet, Pierre; Longuet, Marie Geneviève
    - Contrat de mariage entre le sieur Pierre Blard et la demoiselle Charlotte Jeanne Marie Bara, 22 mai 1785
      contrat de mariage; Blard, Pierre; Bara, Charlotte Jeanne Marie
    - Contrat de mariage entre Monsieur Mianné de Saint Firmin et Mademoiselle Charuel, 22 mai 1785
      contrat de mariage; Mianne de Saint Firmin (M.); Charuel (Melle)
    - Testament DE. de Monsieur le comte de Richemont, exécuteur testamentaire de Madame la comtesse de Froullay, 30 mai 1785
      renonciation; testament; Froullay (madame la comtesse de); Richemont (monsieur le comte de)
    - Dépôt du mortuaire de Madame la comtesse de Saint Pol de Mâle, 1er juin 1785
      acte d'état civil; dépôt de pièces; Saint Pol de Male
    - Contrat de mariage entre le sieur Jean Louis Marolle et la dame Cretté, 1er juin 1785
      contrat de mariage; Marolle, Jean Louis; Crette (Mme)
    - Notoriété après le décès de Madame la comtesse de Froullay, 3 juin 1785
      notoriété; Froullay (madame La Comtesse de)
    - Dépôt du baptistaire de Mademoiselle Chevalier, 9 juin 1785
      acte d'état civil; dépôt de pièces; Chevalier (Melle)
    - Notoriété en rectification des noms de Madame la vicomtesse de Thesay et de Madame la duchesse d'Agen, 10 juin 1785
      notoriété; Thesay (madame la vicomtesse de); Agen (madame la duchesse d')
    - Notoriété concernant Monsieur le comte de Sabran, 15 juin 1785
      notoriété; Sabran (monsieur le comte de)
    - Inventaire après décès de la demoiselle Jeanne Margueritte Begouf, 16 juin 1785
      inventaire après décès; Begouf, Jeanne Margueritte
    - Inventaire après décès de Marie Geneviève Vacquery, femme de Pierre Joseph Baliz, 23 juin 1785
      inventaire après décès; Vacquery, Marie Geneviève; Baliz, Pierre Joseph
    - Notoriété après le décès de Madame de Miremont, 23 juin 1785
      notoriété; Miremont (Mme de)
    - Contrat de mariage entre Monsieur le vicomte de Caraman et Mademoiselle de Merodes, 30 juin 1785
      contrat de mariage; Caraman (monsieur le vicomte de); Merodes (Mlle de)
    - Notoriété après le décès du sieur Pierre Jean Mercier, 5 juillet 1785
      notoriété; Mercier, Pierre Jean
    - Testament déposé de la dame Marie Anne Thérèze Desestre, 13 juillet 1785
      testament; dépôt de pièces; Desestre, Marie Anne Thérèze
    - Contrat de mariage entre le sieur Louis Roinville et la dame Coquet, 16 juillet 1785
      contrat de mariage; Roinville, Louis; Coquet (Mme)
    - Notoriété en rectification des noms de la dame veuve Guelle, 19 juillet 1785
      notoriété; Guelle (veuve)
    - Dépôt du certificat de vie du sieur Claude de La Barre, 20 juillet 1785
      notoriété; dépôt de pièces; La Barre, Claude de
    - Inventaire après décès de la dame Marie Anne Thérèze Desestre, 20 juillet 1785
      inventaire après décès; Desestre, Marie Anne Thérèze
    - Notoriété après le décès de Monsieur l'abbé Morel, 23 juillet 1785
      notoriété; Morel (monsieur l'abbé); abbé
    - Contrat de mariage entre Jean François Gaultier et la demoiselle Poirier, 24 juillet 1785
      contrat de mariage; Gaultier, Jean François; Poirier (demoiselle)
    - Notoriété après le décès du sieur Nicolas Claude Turbert, 31 juillet 1785
      notoriété; Turbert, Nicolas Claude
    - Inventaire après décès du sieur Claude Charles Pétain, 3 août 1785
      inventaire après décès; Petain, Claude Charles
    - Inventaire après décès de Jean Joseph Guot, 9 août 1785
      inventaire après décès; Guot, Jean Joseph
    - Notoriété constatant l'absence du sieur Louis François Dailly, 10 août 1785
      notoriété; Dailly, Louis François
    - Inventaire après décès de Monsieur Nicolas Remy Delaistre, 10 août 1785
      inventaire après décès; Delaistre, Nicolas Remy
    - Contrat de mariage entre le sieur Lichinger Duchesne et la dame Marchant, 11 août 1785
      contrat de mariage; Lichinger Duchesne (M.); Marchant (Mme)
    - Dépôt du baptistaire de Mademoiselle Michelle Françoise Jacques Ferrand, 16 août 1785
      acte d'état civil; dépôt de pièces; Ferrand, Michelle Françoise Jacques
    - Contrat de mariage entre Jean Menant et la dame Dayez, 18 août 1785
      contrat de mariage; Menant, Jean; Dayez (Mme)
    - Notoriété en rectification des noms de Monsieur le comte de Turenne, 20 août 1785
      notoriété; Turenne (monsieur le comte de)
    - Testament de Marie Anne Moraux, femme Prudhomme, 24 août 1785
      testament; Moraux, Marie Anne; Prudhomme (femme)
    - Notoriété après le décès de Marie Madelaine Favereau, 26 août 1785
      notoriété; Favereau, Marie Madelaine
    - Contrat de mariage entre le sieur Henry Ambroise Chaulaire et la dame Maillefer, 7 septembre 1785
      contrat de mariage; Chaulaire, Henry Ambroise; Maillefer (Mme)
    - Notoriété en rectification des noms du sieur Roenge, 10 septembre 1785
      notoriété; Roenge (M.)
    - Contrat de mariage entre le sieur Avrille Grange et la dame Beauchamp, 11 septembre 1785
      contrat de mariage; Grange, Avrille; Beauchamps (Mme); Avrille Grange (M.)
    - Inventaire après décès de Monsieur Charles Coutanceau, 13 septembre 1785
      inventaire après décès; Coutanceau, Charles
    - Contrat de mariage entre le sieur François Gilbon et la dame Julierre, 29 septembre 1785
      contrat de mariage; Gilbon, François; Julierre (Mme)
    - Notoriété après le décès de Louis Hallais, 30 septembre 1785
      notoriété; Hallais, Louis
    - Notoriété en rectification des noms des sieur et dame Gruyer, 3 octobre 1785
      notoriété; Gruyer (M.); Gruyer (Mme)
    - Inventaire après décès de Marie Madelaine Cheron, veuve du sieur Claude Caron, 4 octobre 1785
      inventaire après décès; Cheron, Marie Madelaine; Caron, Claude
    - Contrat de mariage entre Monsieur le marquis de Chamoy et Mademoiselle Duquesnoy de La Bourdenay, 5 octobre 1785
      contrat de mariage; Chamoy (monsieur le marquis de); Duquesnoy de La Bourdenay (Melle)
    - Contrat de mariage entre le sieur Jean Bernard Mecusson et la dame Lebeau, 5 octobre 1785
      contrat de mariage; Mecusson, Jean Bernard; Lebeau (Mme)
    - Notoriété constatant les héritiers de sieur René François Bodereau, 6 octobre 1785
      notoriété; Bodereau, René François
    - Contrat de mariage entre le sieur Claude Petit et la demoiselle Anne Françoise Rabache, 12 octobre 1785
      contrat de mariage; Petit, Claude; Rabache, Françoise
    - Inventaire après décès de la femme Prud'homme, 13 octobre 1785
      inventaire après décès; Prud'Homme (femme)
    - Compte d'exécution testamentaire de Isabeau de Montral aux héritiers de Madame Begon, 18 octobre 1785
      compte d'exécution testamentaire; Montral, Isabeau de; Begon (Mme)
    - Contrat de mariage entre le sieur François Louis Simonnot et la demoiselle Monney, 20 octobre 1785
      contrat de mariage; Simonnot, François Louis; Monney (demoiselle)
    - Notoriété après le décès de la femme Marin et du sieur Fourcroix, 29 octobre 1785
      notoriété; Marin (femme); Fourcroix (M.)
    - Testament concernant Augier, 5 novembre 1785
      testament; Augier
    - Contrat de mariage entre Claude François Lagneau et Anne Henriette Baudon, 14 novembre 1785
      contrat de mariage; Lagneau, Claude François; Baudon, Anne Henriette
    - Notoriété en rectification des noms du sieur Tigougne, 18 novembre 1785
      notoriété; Tigougne (M.)
    - Inventaire après décès de la dame Marie Françoise Popelard, veuve de Monsieur Jean Simon, 18 novembre 1785
      inventaire après décès; Popelard, Marie Françoise; Simon, Jean
    - Testament déposé; Codicille de Madame ALLEON, 20 novembre 1785
      testament; dépôt de pièces; Alleon (Mme)
    - Contrat de mariage entre le sieur Antoine Richard et la demoiselle Dizier, 21 novembre 1785
      contrat de mariage; Richard, Antoine; Dizier (demoiselle)
    - Notoriété après le décès du sieur Pasquest, 30 novembre 1785
      notoriété; Pasquest (M.)
    - Notoriété après le décès de la dame Marie Anne Jallas, veuve de Monsieur Noël Alleon, 5 décembre 1785
      notoriété; Jallas, Marie Anne; Alleon, Noël
    - Notoriété concernant la succession du sieur Alexis Nicque, 6 décembre 1785
      notoriété; Nicque, Alexis
    - Délivrance de legs de Madame Alleon, 6 décembre 1785
      délivrance de legs; Alleon (Mme)
    - Notoriété après le décès de Jacques de Saint-Mesmin, 14 décembre 1785
      notoriété; Saint Mesmin, Jacques
    - Contrat de mariage entre Monsieur des Essarts des Plouviers et Mademoiselle Boudoux, 20 décembre 1785
      contrat de mariage; Des Essarts des Plouviers (M.); Boudoux (Melle)
    - Notoriété après le décès du sieur Charles Henry Lefevre, 21 décembre 1785
      notoriété; Lefevre, Charles Henry
    - Notoriété après le décès des sieur et dame Fourcroy, et du sieur Boulevard, 22 décembre 1785
      notoriété; Fourcroy (M.); Fourcroy (Mme); Boulevard (M.)
    - Contrat de mariage entre le sieur Louis Boisseau et la veuve Boyer, 29 décembre 1785
      contrat de mariage; Boisseau, Louis; Boyer (veuve)
    - Inventaire après décès de Louis Couste, 7 avril 1871
  - Table alphabétique par client. 1776, 5 janvier - 1785, 5 janvier 1776 - 1785; MC/RE/XXIII/12
  - Répertoire. 1786, 2 janvier - 1789, 2 janvier 1786 - 1789; MC/RE/XXIII/13
    - Contrat de mariage entre Simon Jourdain et Margueritte Angélique Bayer, 5 janvier 1786
      contrat de mariage; Jourdain, Simon; Bayer, Margueritte Angélique
    - Inventaire après décès Notta, 7 janvier 1786
      inventaire après décès; Notta
    - Consentement à testament; Délivrance de legs de Monsieur Desbrost, 13 janvier 1786
      ratification; testament; délivrance de legs; Desbrost (M.)
    - Contrat de mariage entre le sieur Charles Laurent Piroux et la demoiselle Marie Anne Lormeaux, 17 janvier 1786
      contrat de mariage; Piroux, Charles Laurent; Lormeaux, Marie Anne
    - Notoriété après le décès de la demoiselle Bernard Louise Coulange de Villecante, 21 janvier 1786
      notoriété; Coulange de Villecante, Bernard Louise
    - Notoriété après le décès de Simon Michalet, 24 janvier 1786
      notoriété; Michalet, Simon
    - Contrat de mariage entre le sieur Haudebourg et la dame Charpentier, 1er février 1786
      contrat de mariage; Haudebourg (M.); Charpentier (Mme)
    - Contrat de mariage entre Jacques Barthélémy Prodhomme et la demoiselle Thuilleaux, 11 février 1786
      contrat de mariage; Prodhomme, Jacques Barthélémy; Thuilleaux (demoiselle)
    - Contrat de mariage entre Monsieur Antoine Alexandre Benoist et Mademoiselle Laurent, 15 février 1786
      contrat de mariage; Benoist, Antoine Alexandre; Laurent (Melle)
    - Contrat de mariage entre le sieur Pierre Simon Avalle et la demoiselle Le Roux, 15 février 1786
      contrat de mariage; Avalle, Pierre Simon; Le Roux (demoiselle)
    - Testament déposé; Codicille déposé concernant Madame la marquise de La Galissonniere, 16 février 1786
      testament; dépôt de pièces; La Galissonniere (madame La Marquise)
    - Notoriété en rectification des noms de la famille Fourcroy, 16 février 1786
      notoriété; Fourcroy (famille)
    - Notoriété en rectification des noms de Monsieur Le Peletier de Beaupré, 16 février 1786
      notoriété; Le Peletier de Beaupre (M.)
    - Contrat de mariage entre le sieur Jean Martin et la demoiselle Poincelet, 17 février 1786
      contrat de mariage; Martin, Jean; Poincelet (demoiselle)
    - Notoriété après le décès du sieur Jacques Michel Le Roy, 22 février 1786
      notoriété; Le Roy, Jacques Michel
    - Inventaire après décès de Madame la marquise de La Galissonnière, 23 février 1786
      inventaire après décès; La Galissonniere (madame la marquise de)
    - Contrat de mariage entre le sieur Meyer et la demoiselle Caudel, 25 février 1786
      contrat de mariage; Meyer (M.); Caudel (demoiselle)
    - Contrat de mariage entre le sieur André de Milly et la demoiselle Marie Jeanne Noël, 25 février 1786
      contrat de mariage; Milly, André de; Noel, Marie Jeanne
    - Codicille déposé de Madame la marquise de La Galissonniere, 8 mars 1786
      testament; dépôt de pièces; La Galissonniere (madame la marquise)
    - Contrat de mariage entre le sieur Gauthier et la demoiselle Roger, 21 mars 1786
      contrat de mariage; Gauthier (M.); Roger (demoiselle)
    - Inventaire après décès de Madame Esperandieu, 23 mars 1786
      inventaire après décès; Esperandieu (Mme)
    - Inventaire après décès de Nort, 1er avril 1786
      inventaire après décès; Nort
    - Notoriété constatant l'absence de Jean Claude Moret et le décès des dame et demoiselle de Courbeville, 3 avril 1786
      notoriété; Moret, Jean Claude; Courbeville (Mme); Courbeville (demoiselle)
    - Inventaire après décès du sieur Bernard Tronquet, 4 avril 1786
      inventaire après décès; Tronquet, Bernard
    - Notoriété après le décès de la demoiselle Jeanne Catherine Renée Sauveur, 6 avril 1786
      notoriété; Sauveur, Jeanne Catherine Renée
    - Contrat de mariage entre Jean Chenot dit Garnier et la demoiselle Martin, 13 avril 1786
      contrat de mariage; Chenot dit Garnier, Jean; Martin (demoiselle)
    - Inventaire après décès de Marie Françoise Troguet, veuve du sieur Pierre Vimont, 13 avril 1786
      inventaire après décès; Troguet, Marie Françoise; Vimont, Pierre
    - Contrat de mariage entre Francois de Bar et la demoiselle Romelet, 13 avril 1786
      contrat de mariage; Bar, François de; Romelet (demoiselle)
    - Testament déposé de Madame la marquise de Montmort, 18 avril 1786
      testament; dépôt de pièces; Montmort (madame la marquise de)
    - Dépôt du certificat de vie du sieur Joseph de Villeduc, 19 avril 1786
    - Contrat de mariage entre Jacques Charles Le Sueur et Marie Jeanne Bouteille, 20 avril 1786
      contrat de mariage; Le Sueur, Jacques Charles; Bouteille, Marie Jeanne
    - Contrat de mariage entre le sieur Jean Hubert Champagne et la demoiselle Marie Nicolle Dancourt, 20 avril 1786
      contrat de mariage; Champagne, Jean Hubert; Dancourt, Marie Nicolle